臺灣新竹地方法院刑事宣示判決筆錄　　 99年度審訴字第836號
公　訴　人　臺灣新竹地方法院檢察署檢察官
被　　　告　李光治
指定辯護人　本院公設辯護人周凱珍
上列被告因竊盜等案，經檢察官提起公訴（99年度偵緝字第 691
號）後，聲請本院改依協商程序而為判決，於中華民國100年4月
7 日下午4時在本院刑事第十一法庭宣示判決，出席職員如下：
　　　　　　　　　　　　　　　　　　　　　法　官　邱忠義
　　　　　　　　　　　　　　　　　　　　　書記官　劉依緹
　　　　　　　　　　　　　　　　　　　　　通　譯　邱立杰
法官起立朗讀判決主文、犯罪事實要旨、處罰條文，及告以上訴
限制、期間並提出上訴狀之法院，且諭知記載其內容：
一、主  文：
    李光治共同犯攜帶兇器竊盜罪，累犯，處有期徒刑捌月。又
    犯攜帶兇器竊盜罪，累犯，處有期徒刑捌月。又犯攜帶兇器
    竊盜罪，累犯，處有期徒刑捌月。又犯損壞公務員職務上掌
    管之物品罪，累犯，處有期徒刑陸月。應執行有期徒刑貳年
    。
二、犯罪事實要旨：
（一）李光治前有多次竊盜及毒品前科紀錄，最近一次於民國96
      年3月間，因違反毒品危害防制條例案件，經本院於96年8
      月27 日，以96年度訴字第309號判決，判處有期徒刑10月
      ，減為有期徒刑5月確定，於97年4月20日入監執行，並於
      97年9 月19日縮刑期滿執行完畢，詎其仍不知悔改，而為
      下列犯行：
    1.李光治與馮建文（由檢察官另案偵辦中）共同基於意圖為
      自己不法所有之竊盜犯意聯絡，於98年12月27日上午6 時
      許，在新竹市○○區○○路26號前，趁無人注意之際，由
      李光治把風，馮建文則持客觀上可供兇器使用之六角扳手
      （未扣案）竊取連姿婷所使用之車牌號碼6661-TW 號自用
      小客車（車主為蔡孟容），得手後供代步之用。
    2.李光治復意圖為自己不法所有之竊盜犯意，於99年1 月13
      日下午2 時許，在新竹市○○路95巷38弄口，趁無人注意
      之際，持客觀上可供兇器使用之六角扳手（未扣案）竊取
      邱幸翔所有懸掛於車牌號碼4750-VW號自用小客車之車牌2
      面得手。
    3.李光治又意圖為自己不法所有之竊盜犯意，於99年1 月13
      日晚間7時許，在新竹市○○路431巷口，趁無人注意之際
      ，持客觀上可供兇器使用之六角扳手（未扣案）竊取莊濱
      德所有懸掛於車牌號碼3H-7318號自用小客車之車牌2面得
      手。
    4.嗣於99年1月14日晚上7時44分許，由李光治駕駛灰色馬自
      達自用小客車（原車牌號碼為6661-TW 號），改懸掛上開
      所竊得之車牌號碼4750-VW 號於灰色馬自達自用小客車上
      以避免警方查緝，並搭載其妻楊清芬（所涉竊盜部分業經
      檢察官為不起訴處分），行經新竹縣新興路與泰安街口時
      ，經巡邏員警察覺李光治所駕車牌號碼為失竊車輛，遂駕
      車鳴笛上前盤查，惟李光治見警前來即駕車逃逸，後因駛
      進新竹縣新豐鄉道○街39巷口時死巷子，經駕駛車牌號碼
      0496-TV 號巡邏車之新竹縣政府警察局竹北分局警員賴治
      鈺追捕而堵住去路，李光治明知賴治鈺係公務員，且正依
      法執行職務，竟拒絕受檢，而基於妨害公務及損壞公務員
      職務上掌管之物品之犯意，多次以倒車方式衝撞賴治鈺及
      前開巡邏車，致巡邏車車頭嚴重損壞，而以此強暴方式妨
      害賴治鈺執行公務及損壞其職務上掌管之巡邏車。嗣經賴
      治鈺開槍制止後，始將李光治制伏。
（二）案經新竹縣政府警察局竹北分局報告臺灣新竹地方法院檢
      察署檢察官偵查起訴。
三、處罰條文：
    刑法第2條第1項前段、第135條第1項、第138條、第321條第
    1項第3款（修正前）、第28條、第55條前段、第47條第1 項
    、第51條第5款。
四、附記事項：
（一）查被告行為後，刑法第321條於100年1 月10日修正，於同
      年1月26日公布，並自同年1月28日施行，修正前之法定刑
      原為「6月以上、5 年以下有期徒刑」，修正後變更為「6
      月以上、5 年以下有期徒刑，得併科新臺幣10萬元以下罰
      金」；比較修正前後規定，以修正前規定有利於被告，依
      刑法第2條第1項前段規定，應適用修正前之規定。
（二）至於未扣案之六角扳手，雖為被告或共同正犯所有，且供
      本件犯罪所用之物，惟並未扣案，亦無證據證明該六角扳
      手現尚存在，為免日後執行之困難，爰不予宣告沒收，附
      此敘明。
五、協商判決除有刑事訴訟法第455 條之4 第1 項第1 款於本訊
    問程序終結前，被告撤銷協商合意或檢察官撤回協商聲請者
    ；第2 款被告協商之意思非出於自由意志者；第4 款被告所
    犯之罪非第455 條之2 第1 項所定得以協商判決者；第6 款
    被告有其他較重之裁判上一罪之犯罪事實者；第7 款法院認
    應諭知免刑或免訴、不受理者情形之一，及違反同條第2 項
    「法院應於協商合意範圍內為判決；法院為協商判決所科之
    刑，以宣告緩刑或2 年以下有期徒刑、拘役或罰金為限」之
    規定者外，檢察官與被告均不得上訴。
六、如有前項得上訴之情形，得自收受宣示判決筆錄送達之日起
    10 日內，向本院提出上訴書狀，上訴於第二審法院。
中    華    民    國    100   年    4     月    7     日
                  刑事第九庭書  記  官        劉依緹
                            法      官        邱忠義
以上筆錄正本係照原本作成。
中    華    民    國    100   年    4     月    7     日
                            書  記  官        李念純
附錄本案處罰實體法條全文：
刑法第135條第1項
對於公務員依法執行職務時，施強暴脅迫者，處3 年以下有期徒
刑、拘役或三百元以下罰金。
刑法第138條
毀棄、損壞或隱匿公務員職務上掌管或委託第三人掌管之文書、
圖畫、物品，或致令 不堪用者，處5 年以下有期徒刑。
修正前刑法第321 條：
犯竊盜罪而有左列情形之一者，處6 月以上、5 年以下有期徒刑
：
一、於夜間侵入住宅或有人居住之建築物、船艦或隱匿其內而犯
    之者。
二、毀越門扇、牆垣或其他安全設備而犯之者。
三、攜帶兇器而犯之者。
四、結夥三人以上而犯之者。
五、乘火災、水災或其他災害之際而犯之者。
六、在車站或埠頭而犯之者。
前項之未遂犯罰之。